# 求助陈版 - 股东承担其未实缴出资的参股公司债务的会计处理

提问人：musicsoldier 时间：2022-04-07 17:34:30
业务 背景背景A公司与B公司共同出资设立W公司，W公司注册资本 1000 万元，A公司对W公司的认缴出资比例为20%。A公司与B公司一直未对W公司实缴出资，W公司通过B公司提供的往来款开展经营。 2022 年 3 月末，W公司净资产为-500万元、主要债务为对B公司的其他应付款。现A公司与B公司决定将W公司清算注销，经协商，由A公司直接向B公司支付 100 万元作为A公司在认缴出资范围内对W公司债务的承担，除上述 100 万元外，A公司无需承担任何其他债务/费用。 请问 ：：A公司直接向B公司支付 100 万元如何进行会计处理（会计分录）？

回答人：chenyiwei
如果确定该 100 万元无法收回的，则相当于A向B先实缴出资 100 万，后续可分回的剩余财产为零。因此，该 100 万元应确认为投资损失。

提问人：musicsoldier 时间：2022-04-13 09:56:53
陈版，请您看一下会计处理是否准确。谢谢！
1.A公司根据协议约定确认对W公司的长投。
借：长期股权投资-投资成本 100 万元
贷：其他应付款-B公司 100 万元
2.A公司向B公司支付 100 万元。
借：其他应付款-B公司 100 万元
贷：银行存款 100 万元
3.W公司清算，确认投资损失。
借：投资收益 100 万元
贷：长期股权投资-投资成本 100 万元

回答人：chenyiwei
可以这样理解。